# 子公司吸收合并母公司

提问人：剑之吻 时间：2014-04-14 23:08:42
甲公司为全资国资委企业，实收资本 60 万，控股16%的乙公司，乙公司实收资本 6000 万，另84%也为国资委控股，现国资委的将甲公司划转给乙公司。甲公司对乙公司的16%的股权如何处理，甲公司无资本公积，如果做合并报表，甲公司的实收资本 50 万如何处理？谢谢！

回答人：chenyiwei
通常情况下，在把甲公司划转给乙公司之前，甲公司应首先将其对乙公司的投资划转给国资委，不再持有乙公司股权，然后国资委才能把甲公司股权划转给乙公司，以免出现子公司持有母公司股权的交叉持股情况。 如果在划转之前没有进行我上面所说的“甲公司将其对乙公司的投资划转给国资委”的步骤，导致划转后甲公司仍持有乙公司股权的，则在乙公司合并报表中应体现为一项库存股。

提问人：剑之吻 时间：2014-04-15 12:46:40
谢谢，如果没有甲公司将其对乙公司的投资划转给国资委，而有将乙公司的改制为国有独资的企业的批复，是不是视同16%的股权转让给国资委？

回答人：chenyiwei
还是建议直接向国资委确认改制后乙公司的股权结构，以及对甲公司持有乙公司 16 ％股权的处置具体方案。仅仅一个乙公司的股权设置批复还是证明力不足。